【裁判字號】    99,台上,2258
【裁判日期】    990415
【裁判案由】    妨害自由
【裁判全文】
最高法院刑事判決            九十九年度台上字第二二五八號
上  訴  人  甲○○
上列上訴人因妨害自由案件，不服福建高等法院金門分院中華民
國九十八年十二月七日第二審判決（九十八年度上訴字第一三號
，起訴案號：福建金門地方法院檢察署九十七年度偵字第五０九
號），提起上訴，本院判決如下：
    主  文
上訴駁回。
    理  由
按刑事訴訟法第三百七十七條規定，上訴於第三審法院，非以判
決違背法令為理由，不得為之。是提起第三審上訴，應以原判決
違背法令為理由，係屬法定要件。如果上訴理由書狀並未依據卷
內訴訟資料，具體指摘原判決不適用何種法則或如何適用不當，
或所指摘原判決違法情事，顯與法律規定得為第三審上訴理由之
違法情形，不相適合時，均應認其上訴為違背法律上之程式，予
以駁回。本件原判決撤銷第一審科刑判決，改判論處上訴人甲○
○以非法方法剝奪人之行動自由罪刑，已詳敘認定犯罪事實所憑
之證據及認定之理由。從形式上觀察，原判決並無違背法令之處
。上訴意旨以上訴人已與被害人甲女達成民事和解，並經被害人
宥恕，原判決仍處以有期徒刑一年六月重刑，有違比例原則；又
上訴人無犯罪紀錄，素行良好，已有悔意，原判決未諭知緩刑，
亦有適用法則不當之違法等語。惟查量刑之輕重屬事實審法院得
依職權自由裁量之事項，苟法院於量刑時，已以行為人之責任為
基礎，並斟酌刑法第五十七條各款所列情狀，而未逾越法定範圍
，又未濫用其職權，即不得遽指為違法。依原判決所認定之犯罪
事實，上訴人係於凌晨二時許駕駛小客車尾隨騎機車之被害人，
再以超車擋住去路方式，強行推拉被害人至小客車內，經被害人
極力一再反抗並苦苦哀求，上訴人始於剝奪被害人行動自由數分
鐘後予以放行等情。原判決業已敘明審酌上訴人上開犯罪手段、
情節、對於被害人身心所致傷害，及其於犯後坦承犯行、已與被
害人和解並賠償損失、取得宥恕等情狀，於法定刑（五年以下有
期徒刑）範圍內諭知刑罰，既無逾越法定刑度或濫用自由裁量權
限情事，自不得遽指為違法。至緩刑之宣告，除應具備一定之條
件外，並須有可認為以暫不執行為適當之情形，始得為之，亦屬
法院得依職權自由裁量之事項，不得以原審未諭知緩刑，指為違
背法令。原判決復說明上訴人所為並無可認為以暫不執行為適當
之情形，而未予宣告緩刑，所為審判職權之行使，並無不當可言
。上訴意旨對原審刑罰裁量職權之適法行使，徒憑己見，任意指
摘，顯與法律規定得為第三審上訴理由之違法情形，不相適合。
本件上訴違背法律上之程式，應予駁回。
據上論結，應依刑事訴訟法第三百九十五條前段，判決如主文。
中    華    民    國  九十九  年    四    月   十五   日
                      最高法院刑事第十庭
                          審判長法官  花  滿  堂
                                法官  黃  正  興
                                法官  陳  東  誥
                                法官  林  錦  芳
                                法官  洪  昌  宏
本件正本證明與原本無異
                                      書  記  官
中    華    民    國  九十九  年    四    月   十九   日
                                                      V

司法院資訊處製作；財團法人民間司法改革基金會備份。
